# 质量保证条款相关 wei财务处理判断

提问人：gxy1993 时间：2021-08-30 08:05:06
请教一下陈版主和各位老师，这里主要想讨论的是服务类质量保证条款的判断及相关处理。
1.我公司销售医疗系统（软件+硬件），提供的超过 1 年的质量保证作为单项履约义务，按照目前可知的 1 年的质量保证价款X万元作为单项履约义务，剩余部分作为医疗系统（软件+硬件）的价款，这样合适吗？
2.超过 1 年的质量保证作为单项履约义务，需要缴纳增值税和所得税吗？增值税按照6%的服务业税率合适吗~
等待回复感谢{:1_388:}

回答人：chenyiwei
1 、既然是作为单项履约义务，则合同总价应根据新收入准则中“将合同价款总额分摊到各单项履约义务”的规定，按照单独售价比例进行分摊。无法确定其中某项目的单独售价的，也可以采用余值法。
2 、税务问题建议咨询税务专业人士意见。个人理解，合同中如果多后续服务性质保的费用未单独约定的，则不能单独就该部分款项按照服务业计算纳税。